【裁判字號】    97,訴,598
【裁判日期】    970606
【裁判案由】    侵權行為損害賠償
【裁判全文】
臺灣板橋地方法院民事判決               97年度訴字第598號
原      告  甲○○
訴訟代理人  徐維良律師
被      告  丁○○
                        號
被      告  亞彬有限公司
法定代理人  乙○○
上列當事人間請求侵權行為損害賠償事件，經本院於民國97年5
月16日言詞辯論終結，判決如下：
    主  文
原告之訴及其假執行之聲請均駁回。
訴訟費用由原告負擔。
    事實及理由
一、原告主張：被告丁○○受雇於被告亞彬有限公司，於民國95
    年11月18日上午12時19分許，駕駛被告亞彬有限公司所有之
    車號BO-287號自用大貨車，沿台北縣新莊市○○○路行駛，
    行經該路段50之7 號前，竟疏未注意車前狀況，於會車時，
    該貨車前保險桿左側撞擊原告騎乘之車號LJ7-960 號機車前
    輪蓋，致原告人車倒地，受有右側肱骨粉碎開放性骨折及多
    處擦傷之傷害。原告因此受有下列損害：醫療費用：新台
    幣（下同）26751 元。薪資損失：原告於受傷前，受僱於
    銓球汽車商行，從事汽車板金工作，月薪約四萬元，事故發
    生後，原告因右手無法正常使用致不能繼續從事板金工作，
    算至97年2 月19日為15個月，原告請求15個月之薪資損失60
    萬元。慰撫金：原告受傷致右手無法正常使用，亦失去工
    作能力，有一年之久，依目前之狀況，仍無法治癒，原告因
    此受有精神上之痛苦，請求慰撫金50萬元。原告依據民法第
    184 條第1 項、第188 條第1 項、第193 條、第195 條第1
    項規定，請求被告連帶給付原告0000000 元，及自起訴狀繕
    本送達被告翌日起至清償日止按年息百分之五計算之利息。
    願供擔保請准宣告假執行。
二、被告均以：是原告騎車太快於轉彎處滑倒，斜線衝向被告丁
    ○○所駕駛之自用大貨車前方，而與該貨車前保險桿左側發
    生碰撞，被告丁○○靠右行駛，並無過失等語置辯。均聲明
    ：如主文所示。
三、得心證之理由：
（一）兩造對於原告在上揭時地騎乘LJ7-960 號機車，與被告丁
      ○○所駕駛之車號BO-287號貨車前保險桿左側發生碰撞，
      原告受有右側肱骨粉碎開放性骨折及多處擦傷之傷害，被
      告丁○○受僱於被告亞彬有限公司等事實均不爭執。
（二）本件車禍之發生，是原告所主張：兩車於會車時未保持安
      全距離，被告貨車前保險桿左側撞擊原告騎乘之機車前輪
      蓋，致原告人車倒地等語？或是被告所辯稱：原告騎乘機
      車先滑倒，衝向被告丁○○所駕駛之車號BO-287號貨車前
      方，才撞到該貨車前保險桿左側等語？經查：依據證人丙
      ○○即前往現場處理之警員所提道路交通事故現場草圖所
      示，原告機車刮地痕有兩處，第一處是在轉彎的地方，在
      道路右側，第二處是在彎道過後，道路的左側至被告貨車
      之前方為止，見本院卷第47頁。從第一處刮地痕的位置，
      可判斷原告之機車在道路過彎處即已滑倒，之後衝向被告
      貨車前方，產生第二處刮地痕。原告於警詢時亦供稱：我
      當時騎乘車號LJ7-960 號機車，行經坡雅頭路50之7 號前
      ，看見BO-287號自用大貨車由對向駛來，因我欲閃避該車
      而立即煞車，但不知為何原因，機車突然失控滑倒，我車
      滑倒後，碰撞到對方駕駛座下之前方保險桿，人則滾至左
      前輪下方等語，被告於警訊時亦稱：當時我正常往前方行
      駛，突然我左前方看見一部機車倒地，向我車前滑行，我
      見狀馬上煞車，碰撞處在我自用大貨車車前左側保險桿，
      該機車車頭再轉半圈滾到我車頭前位置，當時我車速約30
      公里等語，有台北縣政府警察局新莊分局道路交通事故調
      查筆錄可稽（見本院卷第19、21、22頁）。證人丙○○即
      現場處理員警到庭證稱：（問：製作筆錄當時原告意識是
      否清楚？）原告當時意識很清楚。地上刮地痕有兩處，第
      一處是在轉彎的地方，在道路右側第二處是在彎道過後道
      路的左側，從刮地痕的現況可判斷出機車是在過彎處滑倒
      ，從第一處再彈跳到第二處。貨車當時有靠右側行駛，機
      車過彎前有靠右行駛，不知為何在過彎處滑倒，滑到貨車
      前面等語（見97年5 月16日言詞辯論筆錄）。綜觀以上事
      證，可知原告所騎機車於轉彎處先滑倒，繼而滑行至被告
      貨車前方，始與被告貨車前保險桿左側發生碰撞。是原告
      指稱：被告丁○○疏未注意車前狀況，於會車時撞擊原告
      機車，致使原告人車倒地等情，即與事實不符，為不可採
      。被告丁○○靠右正常行駛並無過失，其於發現原告機車
      衝向其車前方，有踩煞車，其對於防止損害之發生，已盡
      相當之注意義務，故原告基於侵權行為之規定，請求被告
      連帶賠償0000000 元及法定遲延利息，為無理由，應予駁
      回。本訴既經駁回，其假執行之聲請亦失所附麗，爰併予
      駁回。
四、本件事證已臻明確，原告請求送鑑定肇事原因，核無必要，
    爰不予調查，附此敘明。
五、結論：原告之訴為無理由，依民事訴訟法第78條，判決如主
    文。
中    華    民    國    97    年    6     月     6    日
                  民事第三庭法  官  陳映如
以上正本係照原本作成
如對本判決上訴，須於判決送達後20日內向本院提出上訴狀
中    華    民    國    97    年    6     月    6    日
                            書記官  李錦輝


司法院資訊處製作；財團法人民間司法改革基金會備份。
